# 子公司超额利润分配，该如何披露

提问人：lsx308 时间：2016-12-25 17:49:25
全资子公司审计前可供分配利润是 200 万，并按 200 万进行分配给母公司，经审计调整后只有 100 万的可供分配利润，造成未分配利润是-100，请问在附注中该如何披露。

回答人：chenyiwei
建议在附注中如实披露超额分配的原因和解决办法。公司可以要求股东退回多分配的股利，但一般情况下在实际收到退回的款项时才进行转回未分配利润的账务处理。